臺灣臺中地方法院行政訴訟判決
110年度交字第6號
原      告  王昱盛  
被      告  高雄市政府交通局

代  表  人  張淑娟  
上列當事人間交通裁決事件，原告不服被告民國109年12月21 日
高市交裁字第32-GCI116762號裁決書，提起行政訴訟，本院判決
如下：
    主  文
原告之訴駁回。
訴訟費用新臺幣參佰元由原告負擔。
    事實及理由
一、程序事項：按行政訴訟法第237條之7規定，交通裁決事件之
    裁判，得不經言詞辯論為之。本件屬交通裁決事件，依兩造
    所述各節及卷內資料其事證已臻明確，本院認無經言詞辯論
    之必要，爰不經言詞辯論而為判決。
二、事實概要：原告於民國109 年10月27日上午9 時11分許，駕
    駛號牌LGA-75 80 號大型重型機車（下稱系爭車輛），在臺
    中市○區○○路0 段000 號前，因「在禁止臨時停車處所停
    車」之違規行為，經民眾提具蒐證相片向警政機關提出檢舉
    ，由臺中市政府警察局第一分局（下稱舉發機關）員警查明
    違規屬實後逕行舉發，填掣中市警交字第GCI000000 號舉發
    違反道路交通管理事件通知單。原告不服舉發，於109 年11
    月25日（應到案期限內）向被告提出陳述，經臺中市政府警
    察局第一分局於109 年12月11日以中市警一分交字第109010
    4005號函復略以：「旨揭車輛在禁止臨時停車處所停車（騎
    樓），另查該車為大型重機比照小型汽車適用，經民眾檢舉
    違規案件，依法逕行舉發。」原告仍不服，向被告申請裁決
    ，被告於109 年12月21日以高市交裁字第32 -GCI000000 號
    裁決書（下稱原處分），依據道路交通管理處罰條例第56條
    第1 項第1 款暨違反道路交通管理事件統一裁罰基準及處理
    細則第45條規定，裁處原告罰鍰新臺幣（下同）900 元。原
    告不服，提起本件行政訴訟。
三、本件原告主張：按道路交通管理處罰條例第92條，大型重機
    在本條例另有規定時，不比照小型車規則，又道路交通管理
    處罰條例第90條之3 市區道路主管機關可另行規定機車、慢
    車之停車處所。依照臺中市政府104 年11月30日府授交工字
    第00000000000 號公告，原告系爭車輛所停放處所雖為騎樓
    ，但皆遵照所規範之方式停車，被告所為之原處分顯有錯誤
    。並聲明：原處分撤銷，訴訟費用由被告負擔。
四、被告則答辯以：
  ㈠經檢視GOOGLE地圖實景相片可見，原告系爭車輛停放位置與
    相鄰房屋之「騎樓」相連接，依一般社會經驗應可辨識所在
    之位置係屬供公眾通行道路之騎樓，依上所述，乃屬絕對禁
    止臨時停車之處所，不待主管機關劃設或設置標線、標誌為
    必要，即使主管機關在人行道或騎樓之前劃設有禁止停車之
    紅色實線或設置標誌，亦僅具提醒、督促駕駛人注意之作用
    而已，並非以有無設有禁止臨時停車之標線或標誌，作為判
    定該人行道是否為禁止臨時停車處所之處罰依據。是原告車
    輛停放位置顯已違反道路交通安全規則第111 條第1 項第1
    款規定「騎樓不得臨時停車」暨第112 條第1 項第1 款「禁
    止臨時停車處所不得停車」之規定，至為灼然。復經檢視臺
    中市政府104 年11月30日府授交工字第00000000000 號公告
    略以：「本市騎樓、緣石人行道，除設有禁止（臨時）停車
    標誌或標線者外，自公告日起得依停車處所及停車規定，停
    放機車、自行車。」故依前揭公告意旨，該處騎樓僅得停放
    機車、自行車，而本件系爭車輛既屬大型重型機車，原告自
    不得違規將系爭車輛停放於非屬大型重型機車可停放之騎樓
    內。
  ㈡又本件原告所有之系爭車輛係違反道路交通管理處罰條例第
    56條第1 項第1 款關於在禁止臨時停車處所停車之處罰規定
    ，而道路交通管理處罰條例既未就大型重型機車予以特別規
    定，按同條例第92條第6 項規定，大型重型機車自應比照小
    型汽車加以適用，亦即倘若大型重型機車停放僅開放機車、
    自行車停車之騎樓處，則應比照小型汽車停放在騎樓之情節
    ，以道路交通管理處罰條例第56條第1 項第1 款規定加以處
    罰，被告據以裁處，洵無不合。並聲明：原告之訴駁回，訴
    訟費用由原告負擔。
五、本院之判斷：
  ㈠按道路交通管理處罰條例第3 條第3 款規定：「本條例用詞
    ，定義如下：三、人行道：指為專供行人通行之騎樓、走廊
    ，及劃設供行人行走之地面道路，與人行天橋及人行地下道
    。」、第56條第1 項第1 款規定：「汽車駕駛人停車時，有
    下列情形之一者，處新臺幣600 元以上1200元以下罰鍰：
    一、在禁止臨時停車處所停車。」、第92條第6 項規定：「
    大型重型機車，除本條例另有規定外，比照小型汽車適用其
    行駛及處罰規定；其駕駛執照考驗及行駛規定，由交通部會
    同內政部定之。」，道路交通安全規則第99條之1 規定：「
    大型重型機車，比照小型汽車適用其行駛規定。但另設有標
    誌、標線或號誌特別管制者，應依其指示行駛。」、第111
    條第1 項第1 款規定：「汽車臨時停車時，應依下列規定：
    一、橋樑、隧道、圓環、障礙物對面、鐵路平交道、人行道
    、行人穿越道、快車道等處，不得臨時停車。」、第112 條
    第1 項第1 款規定：「汽車停車時，應依下列規定：一、禁
    止臨時停車處所不得停車。」。又依違反道路交通管理事件
    統一裁罰基準表之規定，小型車在公共汽車招呼站十公尺內
    以外之禁止臨時停車處所停車，期限內繳納罰鍰或到案聽候
    裁決者，統一裁罰基準900 元。
  ㈡經查，本件如事實概要所述之情事，有舉發違反交通管理事
    件通知單（見本院卷第53頁、第55頁）、原處分（見本院卷
    第57頁）、送達證書（見本院卷第59頁）、舉發機關110 年
    3 月5 日中市警一分交字第1100009396號函（見本院卷第61
    頁）、舉發機關110 年2 月26日中市警一分交字第00000000
    72號函（見本院卷第63頁）、職務報告（見本院卷第65頁）
    、採證照片（見本院卷第67頁、第69頁、第73頁、第75頁）
    、舉發機關109 年12月11日中市警一分交字第1090104005號
    函（見本院卷第71頁）、109 年11月25日申訴郵件、交通違
    規裁決書申請單（見本院卷第81頁）、違規資料查詢（見本
    院卷第83頁）等資料附卷可查，原告亦不否認其於上揭時點
    ，將系爭車輛停放在上開處所，就此部分之事實，堪信屬實
    。
  ㈢原告雖主張：其停放系爭車輛之處所雖為騎樓，但係遵照道
    路交通管理處罰條例第92條、第90條之3 及臺中市政府104
    年11月30日府授交工字第00000000000 號公告云云。惟依前
    揭道路交通安全規則第99條之1 、第111 條第1 項第1 款、
    第112 條第1 項第1 款、道路交通管理處罰條例第3 條第3
    款、第56條第1 項第1 款及第92條第6 項之規定，是專供行
    人通行之騎樓為人行道，且人行道係屬禁止臨時停車處所，
    汽車駕駛人不得臨時停車或停車，大型重型機車除道路交通
    管理處罰條例另有規定外比照小型汽車適用其行駛及處罰規
    定。道路交通管理處罰條例第90條之3 雖規定，公路主管機
    關、市區道路主管機關或警察機關得在不妨害行人通行或行
    車安全無虞之原則，於人行道設置必要之標誌或標線另行規
    定機車、慢車之停車處所，然上開規定並不適用於大型重型
    機車。又臺中市政府104 年11月30日府授交工字第00000000
    901 號公告略以：「本市騎樓、緣石人行道，除設有禁止（
    臨時）停車標誌或標線者外，自公告日起得依停車處所及停
    車規定，停放機車、自行車。」是依前揭公告意旨，該處騎
    樓僅得停放機車、自行車，而本件系爭車輛既屬大型重型機
    車，原告自不得違規將系爭車輛停放於非屬大型重型機車可
    停放之騎樓內。從而，原告確有「在禁止臨時停車處所停車
    」之違規行為，被告依道路交通管理處罰條例第56條第1 項
    第1 款之規定，予以裁罰原告，洵屬有據。
  ㈣綜上所述，原告違規事證明確，被告依法所為原處分並無違
    誤，原告訴請撤銷，為無理由，應予駁回。
六、本件事證已臻明確，兩造其餘主張及陳述，經核於判決結果
    不生影響，爰不逐一論列，附此敘明。
七、本件第一審裁判費為300 元，應由原告負擔，爰確定第一審
    訴訟費用額如主文第2 項所示。
據上論結，本件原告之訴為無理由，依行政訴訟法第237 條之7
、第98條第1 項前段、第237 條之8 第1 項，判決如主文。
中　　華　　民　　國　　110 　年　　10　　月　　28　　日
　　　　　　　　　行政訴訟庭　法　官　楊萬益
以上正本證明與原本無異。
如不服本判決，應於判決送達後20日內，向本院提出上訴狀，其
未表明上訴理由者，應於提出上訴後20日內向本院補提理由書（
均須按他造人數附繕本）。上訴理由應表明關於原判決所違背之
法令及其具體內容，或依訴訟資料可認為原判決有違背法令之具
體事實。
中　　華　　民　　國　　110 　年　　10　　月　　29　　日
　　　　　　　　　　　　　　　書記官　簡芳敏